【裁判字號】    98,簡上,205
【裁判日期】    981130
【裁判案由】    賭博
【裁判全文】
臺灣屏東地方法院刑事判決             98年度簡上字第205號
上  訴  人
即  被  告  丙○○
            甲○○
            丁○○
共     同
選任辯護人  林維毅律師
上列上訴人因賭博案件，不服本院98年度簡字第746 號中華民國
98年7 月13日第一審判決（聲請簡易判決處刑案號：臺灣屏東地
方法院檢察署97年度偵字第5988號、98年度偵字第1264號），提
起上訴，本院判決如下：
    主  文
上訴駁回。
    事實及理由
一、上訴人即被告之犯罪事實，如本院刑事簡易判決書所載（如
    附件
二、證據能力部分：
(1)、辯護人主張：被告丁○○於警詢時因身體不適，並受警方誘
    導訊問，警方係以不正方法取證，故其警詢之供述無證據能
    力云云。查被告丁○○於警詢時雖曾表示有頭昏之情，惟其
    係先前在遊藝場玩賭，一般而言，遊藝場內之空氣混濁，確
    會有頭昏之情形，然此均為短暫輕微之現象，離開該處，自
    可回其精神狀況，當無疑義。本件被告被告丁○○於警詢時
    ，神智清醒，並無不能製作筆錄之情形，業據證人乙○○證
    述屬實；再者，警方於製作筆錄之前已通知被告丁○○之父
    親黃有學到場，有筆錄可查，且觀之筆錄全文，其遇重要之
    點或極力閃避或非正面回答，復與其父親均未提出異議，足
    見其精神狀況並無不適合製作筆錄之情形；又刑事訴訟法並
    無警方禁止誘導訊問被告之規定，是辯護人認警方利用被告
    丁○○於身體不適時，施以誘導訊問，係以不正方法取證，
    故其警詢之供述無證據能力云云，殊非可取。
(2)、按被告以外之人於檢察事務官、司法警察官或司法警察調查
    中所為之陳述，與審判中不符時，其先前之陳述具有較可信
    之特別情況，且為證明犯罪事實存否所必要者，得為證據，
    刑事訴訟法第159 條之2 定有明文。查證人即共同被告丁○○於警詢時就其如何洗分向店員即被告甲○○換得新台幣（
    下同）1,000 元等重要事項，或與其審理時所證有所出入，
    或較審理中證述為詳盡，本院審酌其於警詢時證言尚未受污
    染，復因未與共同被告丙○○、甲○○同庭接受詢問，心理
    較無壓力，且警方未有何不法取證行為，業如上述，依其警
    警詢陳述時之外部附隨環境或條件觀察，證人即共同正犯丁○○應無有計畫、蘊藏特定動機或昧於感情而故為虛偽陳述
    ，故其於警詢所為陳述有較可信之特別情況，且為證明本案
    共同被告丙○○、甲○○之犯罪事實所必要，依刑事訴訟法
    第159 條之2 規定，自得為證據。
(3)、次按被告以外之人於審判外之言詞或書面陳述，除法律有規
    定者外，不得作為證據；惟被告以外之人於偵查中向檢察官
    所為之陳述，除顯有不可信之情況者外，得為證據，刑事訴
    訟法第159 條第1 項、第159 條之1 第2 項分別定有明文。
    查證人陳耀宗、乙○○於偵查中向檢察官所為之陳述，均經
    依法具結，並無證據可證明其供述有顯不可信之情況，自得
    為證據。
(4)、末按被告以外之人於審判外之陳述，雖不符刑事訴訟法第15
    9 條之1 至第159 條之4 之規定，而經當事人於審判程序同
    意作為證據，法院審酌該言詞陳述或書面陳述作成時之情況
    ，認為適當者，亦得為證據，當事人、代理人或辯護人於法
    院調查證據時，知有刑事訴訟法第159 條第1 項不得為證據
    之情形，而未於言詞辯論終結前聲明異議者，視為有前項之
    同意，同法第159 條之5 亦定有明文。查本件判決下列所引
    用之文書資料，檢察官、被告及辯護人均不爭執其證據能力
    ，於本院言詞辯論終結前均未聲明異議，本院審酌等開證據
    資料製作時並無違法取供及證明力明顯過低之瑕疵，以之作
    為證據應屬適當，揆諸前開規定，認前揭證據資料有證據能
    力。
三、被告等提起上訴否認犯罪，被告丁○○辯稱：伊並未賭博，
    警方查扣之1,000 元，係伊擔心他人向伊借錢，故寄放予櫃
    檯小姐，俟該友人離去後，始向櫃檯小姐取回，並非洗分之
    賭金云云。被告甲○○辯稱：該1,000 元係丁○○所寄放，
    伊未兌換現金予客人云云；被告丙○○則辯：伊店裡從未有
    洗分換現金之賭博行為云云。
四、惟查，被告丁○○於警詢時即自承：「原本162 的積分可換
    得162 元代幣及現金1,000 元，有以洗分方式向該店服務生
    甲○○兌換新台幣1,000 元」等語（警卷第10-12 頁）。被
    告丁○○就其賭博之內容、方式已供述甚詳，若非親自參與
    此類賭博兌換，無法如此詳實之供述；況其以分數向共同被
    告甲○○兌換現金1,000 元時，為埋伏在旁之警員陳耀宗、
    乙○○當場查獲等事實，亦據證人陳耀宗、乙○○於偵查及
    本院審理時證述明確（偵查卷第37-38 頁、本院卷第53-54
    頁），上開證人與被告素無仇隙，當不可能無端指證，所述
    應可採信。
五、被告丁○○雖辯稱：因有客人會向伊借錢，所以將1,000 元
    寄放在櫃臺云云，惟對於客人身分無法交代，顯不認識該客
    人，則果有客人向其借錢，其逕予拒絕即可，實無將錢寄放
    在櫃臺之理；再者，被告丁○○與共同被告甲○○並不熟識
    等情，業據其供承在卷（本院卷第52頁），雙方既不熟識，
    當不可能將現金寄放。又共同被告甲○○供稱：丁○○洗的
    是162 分，62是代幣，1000是紙卡，還有之前丁○○寄放的
    1,000 元云云，惟丁○○既還有代幣要繼續打玩，果有寄放
    現金在櫃臺，亦無於洗分時即取回之必要，是其等所辯，顯
    與常理不符，不足採信，本案被告甲○○確有兌換現金予被
    告丁○○之事實，應堪認定。
六、再被告甲○○僅係受僱員工，如非被告丙○○指示，其當無
    擅自兌換現金給客人之必要，且被告甲○○兌換現金後，詳
    細予以紀錄兌換機台及金額，顯係供核對帳目所用，自堪認
    被告丙○○對此知情，其與被告甲○○有共同犯意之聯絡，
    應堪認定。此外，復有臨檢紀錄表、甲○○上班打卡紀錄、
    順鎰電子遊戲場營利事業登記證、電子遊戲場營業級別證各
    乙份、現場照片4 張在卷及扣案賭博性電子遊戲機賽馬雙人
    座6 台、雷霆神兵雙人座2 台、超悟空4 台、小瑪莉5 台、
    滿貫大亨1 台、動物奇觀2 台、記帳卡1 張、現金1,000 元
    、代幣262 枚可資佐證，本件事證明確，被告3 人犯行堪以
    認定。
七、核被告丙○○、甲○○、丁○○所為，均係犯刑法第266 條
    第1 項前段之在公眾得出入之場所賭博財物罪。被告丙○○
    、甲○○間，就上開犯行，有犯意聯絡及行為分擔，為共同
    正犯。
八、原審依刑法266 條第1 項、第28條，刑法施行法第1 條之1
    之規定，並審酌被告郭仲宏、甲○○以電子遊戲機具從事賭
    博犯罪，助長投機，使人心生僥倖，敗壞社會風氣，惡害非
    輕，又本件扣案如附表所示機台數量多達24台，且被告等犯
    後均否認犯行，態度非佳；被告丙○○為負責人，而被告甲○○係受僱於被告丙○○而共同犯本件賭博罪，被告丙○○
    犯罪情節重於被告甲○○，並參酌被告等因賭博行為各自所
    得等一切情狀，分別量處罰金28,000元、20,000元、10,000
     元 ，併均並諭知易服勞役之折算標準。扣案物品分別依刑
    法第38條第1 項第2 款及同法第26 6條第2 項規定宣告沒收
    ，認事用法尚無違誤，量刑亦稱妥適，上訴意旨為無理由，
    應予駁回。
九、聲請旨另認被告丙○○、甲○○涉犯刑法第268 條之罪嫌云
    云。然查，所謂意圖營利並非與參與賭博之人對賭而希望贏
    得財物之意，而係以單純提供賭博場所、聚眾賭博本身之行
    為而抽取利益之意。經查，被告丙○○、甲○○雖於擺放如
    聲請書犯罪事實欄所示之電子遊戲機具而為賭博行為，性質
    上係利用機台與人在上開公共場所賭博，雖因賭博行為獲有
    財物，猶非屬因提供賭博場所或聚眾賭博行為，而從中另外
    抽取金錢圖利，檢察官處刑書犯罪事實亦未敘及被告丙○○
    、甲○○除賺取與賭客對賭後所贏得賭資外，有何因供給賭
    博場所或聚眾賭博而營取利益之行為，或有此意圖，就所訴
    此部分事實，尚與意圖營利供給賭博場所及意圖營利聚眾賭
    博等罪之構成要件有間，是檢察官認被告丙○○、甲○○等
    共犯該罪，容有誤會。惟因檢察官主張此部分罪嫌與前揭論
    罪科刑部分具有想像競合犯之裁判上一罪關係，爰均不另為
    無罪判決之諭知。
十、應依刑事訴訟法第455 之1 第3 項、第373 條、第368 條，
    判決如主文。
中    華    民    國    98    年    11    月    30    日
                  刑事第二庭  審判長法  官  黃國永
                                    法  官  翁世容
                                    法  官  劉怡孜
不得上訴。
以上正本證明與原本無異。
中    華    民    國    98    年    11    月    30    日
                                    書記官  史安琪


司法院資訊處製作；財團法人民間司法改革基金會備份。
